臺灣板橋地方法院刑事判決　　　　　　　96年度訴字第2120號
公　訴　人　臺灣板橋地方法院檢察署檢察官
被　　　告　甲○○
　　　　　　　　　　（現於高雄看守所另案羈押中）
上列被告因違反毒品危害防制條例案件，經檢察官提起公訴（96
年度毒偵字第2547號），於本院準備程序進行中，被告就被訴之
事實為有罪陳述，經告知被告簡式審判程序之旨，並聽取當事人
之意見後，裁定進行簡式審判程序判決如下：
    主  文
甲○○施用第一級毒品，累犯，處有期徒刑玖月；減為有期徒刑
肆月又拾伍日，如易科罰金，以新台幣壹仟元折算壹日。
扣案海洛因貳包（淨重壹點陸壹公克）沒收銷燬之；扣案海洛因
外包裝袋貳只、糖壹包均沒收。
    事  實
一、甲○○前因施用毒品案件，經臺灣高雄地方法院以93年度毒
    聲字第1354號裁定送觀察、勒戒後，於民國93年8 月5 日因
    無繼續施用毒品之傾向出所，由臺灣高雄地方法院檢察署檢
    察官於93年8 月19日以93年度毒偵字第3652號為不起訴處分
    確定後，復因施用毒品案件，經臺灣高雄地方法院檢察署檢
    察官以93年度毒偵字第6651號提起公訴，經臺灣高雄地方法
    院以94年度訴緝字第137 號判處有期徒刑7 月、3 月，應執
    行有期徒刑9 月確定，甫於95年10月12日縮刑期滿執行完畢
    。詎猶不知悔改，於前開觀察、勒戒處分執行完畢釋放後，
    及有期徒刑執行完畢後之5 年以內，又基於施用毒品之犯意
    ，於96年3 月25日20時許，在台北縣土城市不詳地點，以將
    第一級毒品海洛因（下稱海洛因）及第二級毒品甲基安非他
    命（下甲基安非他命）同時摻入香菸內點燃之方式，同時施
    用海洛因及甲基安非他命。嗣於96年3 月26日15時15分許，
    在台北縣土城市○○路197 巷7 號401 室為警查獲，並扣得
    海洛因2 包（淨重1.61公克）、白色粉末1 包（淨重3.93公
    克），及供其同時摻入香菸內點燃施用之糖1包。
二、案經臺北縣政府警察局土城分局報告臺灣板橋地方法院檢察
    署檢察官偵查起訴。
    理  由
一、按除被告所犯為死刑、無期徒刑、最輕本刑為3 年以上有期
    徒刑之罪或高等法院管轄第一審案件者外，於第一次審判期
    日前之準備程序進行中，被告先就被訴事實為有罪之陳述時
    ，審判長得告知被告簡式審判程序之旨，並聽取當事人、代
    理人、辯護人及輔佐人之意見後，裁定進行簡式審判程序，
    刑事訴訟法第273 條之1 第1 項定有明文。經核本件被告所
    犯係死刑、無期徒刑、最輕本刑為3 年以上有期徒刑以外之
    罪，其於準備程序中就被訴事實為有罪之陳述，經法官告知
    簡式審判程序之旨，並聽取公訴人、被告之意見後，本院爰
    依首揭規定，合議裁定由受命法官獨任進行簡式審判程序，
    合先敘明。
二、上揭犯罪事實，業據被告於本院訊問中坦承不諱。且被告於
    96年3 月26日為警查獲後，經採尿送驗，呈現鴉片類（海洛
    因）、安非他命類（甲基安非他命）陽性之反應，有臺灣檢
    驗科技股份有限公司96年3 月26日CH/2007/31264 號「濫用
    藥物尿液檢驗報告」乙份附卷為憑，堪認被告之自白屬實。
    被告前因施用毒品案件，經臺灣高雄地方法院93年度毒聲字
    第1354號裁定送觀察、勒戒後，於93年8 月5 日因無繼續施
    用毒品之傾向出所，由臺灣高雄地方法院檢察署檢察官於93
    年8 月19日以93年度毒偵字第3652號為不起訴處分確定後，
    復因施用毒品案件，經臺灣高雄地方法院以94年度訴緝字第
    137 號判處有期徒刑7 月、3 月，應執行有期徒刑9 月確定
    ，甫於95年10月12日縮刑期滿執行完畢等節，有臺灣高等法
    院被告前案紀錄表等在卷為憑，其於前開觀察、勒戒執行完
    畢釋放後之5 年以內，再犯本件施用毒品之罪，應依法論處
    。
三、核被告所為，係犯毒品危害防制條例第10條第1 項、第2 項
    之施用第一級毒品罪及施用第二級毒品罪。被告持有第一級
    、第二級毒品之犯行，分別為施用之高度行為所吸收，均不
    另論罪。被告以一行為同時犯上開2 罪名，為想像競合犯，
    應從一重之施用第一級毒品罪論處。雖公訴意旨認被告所犯
    上開二罪名，犯意各別，行為互殊，請予分論併罰，惟被告
    堅詞陳稱：伊係將海洛因及甲基安非他命摻入香菸內點燃後
    同時施用該二種毒品等語，又按非法施用毒品之方式，並無
    固定模式，不同吸毒族群及不同毒品種類，可能有不同的施
    用方式，同時放入香菸內點燃吸食，為吸毒者同時吸食甲基
    安非他命暨海洛因的方式之一，此為本院職務上所已知事實
    ，並有行政院衛生署管制藥品管理局92年1 月7 日管檢字第
    092000 0026 號函附卷可參，故被告之上揭供述並非無據，
    復查無確切證據證明被告有將二種毒品分開施用之事證，依
    「罪證有疑，利於被告」之原則，自無從將被告所犯上開二
    罪予以分論併罰，附此陳明。又被告有事實欄所載之執行紀
    錄，有臺灣高等法院被告前案紀錄表在卷可稽，其於有期徒
    刑執行完畢後之5 年以內，再故意犯本件有期徒刑以上之罪
    ，為累犯，應依法加重其刑。爰審酌被告犯後坦承犯行，並
    衡其前科素行、犯罪動機、目的、所生危害，及犯後態度等
    一切情狀，量處如主文所示之刑。又被告本件犯行之犯罪時
    間係在96年4 月24日以前，合於中華民國九十六年罪犯減刑
    條例第2 條第1 項第3 款之規定，且非同條例第3 條所定不
    得減刑之罪，是就其前開所犯之罪，應依上開減刑條例規定
    減其二分之一之刑期，以示懲儆。至扣案之白色粉末共計3
    包，經送鑑定後，其中2 包（合計淨重1.61公克）確均含第
    一級毒品海洛因成分，其餘1 包（淨重3.93公克）則未發現
    含法定毒品成分等事實，有法務部調查局96年8 月27日調科
    壹字第09623063910 號鑑定書1 份存卷可考，故扣案之海洛
    因2 包（淨重1.61公克），屬違禁物，應依毒品危害防制條
    例第18條第1 項前段之規定，併予諭知沒收銷燬，另海洛因
    外包裝袋2 只部分，及當場所扣得之糖1 包，均經被告自承
    為其所有供犯罪所用，應依刑法第38條第1 項第2 款宣告沒
    收。至上揭未發現含法定毒品成分之白色粉末1 包（淨重3.
    93公克）暨外包裝袋部分，因非屬違禁物，亦難認為被告所
    有且供其施用本件第一、二級毒品犯罪之用，無從宣告沒收
    ，附此敘明。
據上論斷，應依刑事訴訟法第273 條之1 第1 項、第299 條第1
項前段，毒品危害防制條例第10條第1 項、第2 項、第18條第1
項前段，刑法第11條前段、第55條、第47條第1 項、第41條第1
項前段、第38條第1 項第2 款，中華民國九十六年罪犯減刑條例
第2 條第1 項第3 款、第7 條、第9 條，判決如主文。
本案經檢察官江祐丞到庭執行職務。
中　　華　　民　　國　　96　　年　　11　　月　　14　  日
                  刑事第十一庭  法　官   邱景芬
以上正本證明與原本無異
如不服本判決應於送達後10日內向本院提出上訴狀
                                書記官　曾千庭
中　　華　　民　　國　　96　　年　　11　　月　　14　　日
附錄本案論罪科刑法條全文
毒品危害防制條例第10條
施用第一級毒品者，處 6 月以上 5 年以下有期徒刑。
施用第二級毒品者，處 3 年以下有期徒刑。
